【裁判字號】    89,簡上,123
【裁判日期】    891004
【裁判案由】    賭博
【裁判全文】
臺灣桃園地方法院刑事判決                        八十九年度簡上字第一二三號
    上  訴  人  臺灣桃園地方法院檢察署檢察官
    被      告  甲○○
右列上訴人因被告賭博案件，不服本院八十八年度桃簡字第一二一七號中華民國八十
九年一月四日第一審判決（檢察官聲請簡易判決案號：八十八年度偵字第八七六九號
），提起上訴及移送併案審理（台灣桃園地方法院檢察署八十八年度偵字第一四二二
三號），本院管轄之第二審合議庭判決如左：
    主  文
原判決關於甲○○部分撤銷。
甲○○共同以賭博為常業，處有期徒刑伍月，如易科罰金以佰元折算壹日。扣案之
電動賭博機具滿天星共伍拾台（含ＩＣ板伍拾片）、滿貫大亨共陸台（含ＩＣ板伍片
）、動物奇觀柒台（含ＩＣ板柒片）、開洗分鑰匙貳支、開分帳單陸張、開分帳單
封、拍攝中畫面存證用照像機壹台、中畫面存證照片肆張、連線遊藝場宣傳單
張、賭資新台幣共貳萬肆仟百元，均沒收。
    事  實
一、甲○○前於民國八十五年因賭博案件，經台灣板橋地方法院判處罰金一千元確定
    在案（未構成累犯），猶不知警惕，基於常業賭博之犯意，明知薛翰倫（由台灣
    桃園地方法院檢察署檢察官另行處理）於所經營位於桃園縣八德市○○路二０巷
    五六號「洪麒麟遊藝場」擺設電動賭博機具滿天星二十七台（含ＩＣ板二十七片
    ）、滿貫大亨四台（含ＩＣ板三片）、動物奇觀四台（含ＩＣ板四片）與不特定
    客人賭博財物，仍與薛翰倫、呂邱阿杏、廖寶琳、曾韻如（後三人均另經本院桃
    園簡易庭審結）共同基於藉賭博營生為業之犯意聯絡，自八十八年三月十五日起
    至八十八年四月十二日止，在上開遊藝場內擔任開分員之工作，負責為賭客開分
    、洗分及兌換現金之工作，每月薪資一萬八千元。右揭機台為開、洗分式，採一
    比一之比例，每新台幣（下同）一元可開一分，賭客憑其開分所得之基分，任意
    押注二十分至八十分不等之分數，不同機分別依「梭哈」或「麻將」之牌式規
    則定輸贏及賠率，若未押中，該次賭資即歸薛翰倫贏取，倘押中則依押中所定之
    賠率累積積分。賭客賭贏累積之分數並得依原比例經洗分後再向薛翰倫兌回等額
    之現金。嗣於八十八年四月十二日下午四時二十分，適賭客簡銘、黃寶真（以上
    二人經檢察官職權不起訴）、呂理章、劉政雄、邱譽維（此三人業經原審判處罰
    金確定）在該處賭博財物時為警查獲，並扣得當場賭博之電動賭博機具三十四台
    （含ＩＣ板三十四片）及甲○○身上搜獲供賭客兌換用之賭資九千元、薛翰倫所
    有供犯罪所用之開分帳單六張、開分帳單三封及滿貫大亨空機一台。又甲○○
    亦明知張錫榮（另案辦理）於所經營位於桃園縣八德市○○路二十巷四十三弄十
    五號一樓「連線遊藝場」內擺放電動賭博機具滿天星二十三台（含ＩＣ板二十三
    片）、滿貫大亨二台（含ＩＣ板二片）、動物奇觀三台（含ＩＣ板三片）與不特
    定人賭博財物，復基於上開同一常業賭博犯意，與張鍚榮、楊曉婷（另經本院桃
    園簡易庭審結）自八十八年八月上旬某日起至同年九月一日止，在上開「連線遊
    藝場」擔任開分員工作，為賭客開、洗分及兌換現金。每月薪資一萬八千元。前
    揭機台開、洗分式亦採一比一方式，每一元可開一分（另外贈送不計），賭客憑
    其開分所得之基分，任意押注不同機由二十分至一百二十分不等之分數，輸贏
    及賠率同前開「洪麒麟遊藝場」之賭法，若未押中，該次賭資則歸張錫榮贏取，
    倘押中則依押中所定之賠率累積積分，並依原比例經洗分後再向張錫榮兌回等額
    之現金。同年九月一日上午七時許，員警賴進興喬裝賭客在該遊藝場向開分員楊
    曉婷開分一千分賭玩機台。迨是日上午九時許，賴進興俟贏得四千分積分即要求
    楊曉婷洗分，經洗分後，楊女便告訴店內之甲○○，甲○○旋即自其皮包內拿出
    四千元放入七星牌空煙盒內，欲交給警員賴進興時，賴員旋表明警察身分而查獲
    ，並扣得當場賭博器具滿天星二十三台（含ＩＣ板二十三片）、滿貫大亨二台（
    含ＩＣ板二片）、動物奇觀三台（含ＩＣ板三片）、拍攝中畫面存證用照相機
    一台、開洗分鑰匙二支、連線遊藝場宣傳單三張、中畫面存證照片四張、及兌
    款處之上開賭資四千元及自甲○○及楊曉婷身上起出供賭客兌換用之賭資共一萬
    一千三百元。
二、案經桃園縣警察局移送臺灣桃園地方法院檢察署檢察官偵查起訴及併案審理。
    理  由
一、訊據被告甲○○固坦承有於右揭時、地擔任上開「洪麒麟遊藝場」及「連線遊藝
    場」開分員之工作，並每月支薪一萬八千元之事實，惟矢口否認有何常業賭博犯
    行，辯稱：伊僅負責為客人開分、洗分，並末兌換現金給客人云云。惟查右開事
    實，業經證人即賭客簡銘松於警訊時證述：「（你到該店輸贏如何？如何換取現
    金？跟何人換錢？）我共輸新台幣五千元，贏三千二百元，我是跟開分員小姐曾
    韻如說要洗掉機分數，她就洗掉我機上分數，然後就跟當班現場負責人薛翰
    倫拿錢給我，（你是否曾親眼看見薛翰倫將三千二百元交給曾韻如然後轉交給你
    ？）我有親眼看見薛翰倫將錢交給曾韻如，然後曾韻如再轉交給我（你為何知道
    該店可兌換現金？）因我曾看見別人曾換取現金，所以我才知道可換取現金。」
    等語；復於偵查中供證：「換一次詳細日期不記得，只記得向內場開分小姐說洗
    掉分數不玩了，因面分數就代表錢，她過了一會兒就拿錢給我，約二千或三千
    多．．．只要向在內工作人員講即可換錢」等語；證人即賭客黃寶真於警訊時證
    稱：「（你今把玩滿天星是如何把玩？）我今是用現金新台幣一千元開一千分，
    店家洪麒麟贈送我一千分，共二千分與機滿天星對賭，一次可押二十分，最高
    可押八十分，如滿天星機出現撲克牌數字有對對、三條、四大、葫蘆，就可得
    分，如押二十分對對可得二十分，三條得六十分，四大得一百分，葫蘆得一百四
    十分，以此類推，如不玩，看滿天星上面的分數是多少，就可換取現金，如滿天
  星上面有二千分，就可換取現金二千元。（你今把玩滿天星是何人替你開分？開
    幾分？）我今把玩滿天星機是開分員甲○○，我開一千元，開分員就開二千分
    給我。（你至洪麒麟遊藝場玩過幾次？有無換取現金？）我至洪麒麟遊藝場把玩
    滿天星三次，有換取現金，最後一次是八十八年四月八日晚上二十二時。（你於
    八十八年四月八日把玩滿天星賭博機是把玩幾號機？換取多少現金？）我於
    八十八年四月八日把玩滿天星機是六號機，我把玩至八十八年四月八日二十
    四時滿天星機分數還有三千分，我不玩就跟店家洪麒麟換取現金三千元」等語
    ，於偵查中亦供證：「第一次換錢忘了詳細時間，約換二千或三千元，我去玩三
    次換一次」等語及證人即喬裝賭客員警賴進興於偵查中結證稱：「當日早上六時
    許，我喬裝賭客去玩電玩，得四千分時，我要洗分，向楊曉婷說的，楊把分數洗
    掉後，就告訴甲○○說我有四千分，我就看林小姐從皮包拿了四千元放香煙盒裡
    ，香煙盒放在機旁的圓桌上，香煙盒是七星牌的空盒子，因當時林小姐趴在桌
    上休息，她叫我過去拿，拿到後我表明身分，當場查獲賭博犯行」等語明確，復
    有臨檢紀錄表、現場檢查紀錄各乙份、搜索扣押證明筆錄二紙、現場照片十六幀
    附卷及上開電動賭博機具共計六十三台（含ＩＣ板六十二片）、開分帳單六張、
    開分帳單三封、拍攝中畫面存證用照相機一台、開洗分鑰匙二支、連線遊藝場
    宣傳單三張、中畫面存證照片四張、二度為警查獲分別自被告甲○○及原審同
    案被告楊曉婷身上搜獲之供賭客兌換用之賭資共現金二萬零三百元、欲兌換予賴
    員之賭資四千元扣案可考，足認上開「洪麒麟遊藝場」、「連續遊藝場」內均有
    利用遊藝場內擺設之電動機台與賭客對賭，而被告甲○○於上開遊藝場乃負責為
    客人開、洗分並為賭客依其把玩洗分後之積分兌換等額之現金之情，要屬灼然無
    疑。被告托詞否認，並執前詞置辯，核屬卸責之詞，殊非可採。查上開洪麒麟遊
    藝場擺設機台三十五台、連線遊藝場擺設機台二十八台，且分別僱用開分員四名
    、二名，經營規模不小，其經營人薛翰倫、張鍚榮顯係分別賴此賭博營收為業營
    生，而被告甲○○受僱於上開遊藝場並支薪擔任開分員之工作，且別無其他工作
    收入，顯係賴於前揭賭博電玩店擔任開分員為其謀生之主要依憑之情甚明，並與
    該經營人有常業賭博之犯意聯絡及行為分擔，自係以賭博為常業。綜上本件事證
    已明，被告犯行洵堪認定，應依法論科。
二、核被告甲○○所為，係犯刑法第二百六十七條之常業賭博罪。被告甲○○各就八
    十八年三月十五日至八十八年四月十二日之犯行與薛翰倫、呂邱阿杏、廖寶琳、
    曾韻如，就八十八年八月上旬至同年九月一日之犯行，與張錫榮、楊曉婷，分別
    有犯意之聯絡及行為之分擔，為共同正犯。又被告甲○○係自八十八年三月十五
    日起始至上開「洪麒麟遊藝場」擔任開分員之工作，業據被告甲○○供述在卷，
    且經證人即原審同案被告廖寶琳於警訊時證述明確，公訴人誤載為自八十七年十
    一月十二日起，尚有未洽，併此敘明。
三、原審據以論罪科刑，固非無見，惟查被告甲○○於八十八年八月上旬起至同年九
    月一日止再犯常業賭博之行為，原審未及審酌，自有未洽，檢察官上訴意旨執此
    指摘原判決不當，為有理由，應由本院將原判決關於被告甲○○部分撤銷改判。
    審酌被告犯罪之動機、目的，前開賭博電玩店之規模，可牟取不法利益之多寡，
    擔任之職務，參與實施賭博犯罪情節之輕重，及前曾因賭博犯行受罪刑科處及執
    行，詎尚不知省悟，再犯本件賭博罪，惡性甚重暨其犯後態度等一切情狀，量處
    如主文所示之刑，併諭知易科罰金之折算標準。扣案之電動賭博機具滿天星共五
    十台（含ＩＣ板五十片）、滿貫大亨五台（含ＩＣ板五片）、動物奇觀七台（含
    ＩＣ七片），係當場賭博之器具。上開扣案物應依刑法第二百六十六條第二項規
    定，宣告沒收。另扣案之開分帳單六張、開分帳單三封、滿貫大亨空機一台為
    共同正犯薛翰倫所有且係供犯罪所用之物，開洗分鑰匙二支、拍攝中畫面存證
    用照相機一台、中畫面存證照片四張、連線遊藝場宣傳單三張，則為共同正犯
    張錫榮所有，供其常業賭博經營所用之物，爰依刑法第三十八條第一項第二款之
    規定，併予宣告沒收。又被告甲○○於上開遊藝場擔任開分員工作，並負責為賭
    客開、洗分並兌換現金，是甲○○業開分員身上自需事先自上開遊藝場負責人領
    取週轉金備妥以供賭客贏錢時兌換之用，由是可徵自被告甲○○身上搜獲及共犯
    楊曉婷身上搜獲之現金共二萬零三百元，係供賭客兌換用之賭資，扣案之賭資四
    千元，係欲兌換給警員賴進興，惟警員藉喬裝賭客兌換以查證，其本身並無賭博
    及兌換受取該四千元之意思，且於被告欲交付該四千元時，即表明身分查獲，該
    四千元仍屬自開分員處查獲，以上合計二萬四千三百元係屬在兌換籌碼處所當場
    查獲之財物，亦應依刑法第二百六十六條第二項規定宣告沒收。另扣案之營利事
    業登記證、連線電子遊藝場級別證各一紙，係登記之證照，並非供賭博所用或所
    得之物，又非違禁物，均不得諭知沒收。
四、被告甲○○經合法傳喚，無正當理由不到庭，爰不待其陳述，逕行判決。
據上論斷，應依刑事訴訟法第四百五十五條之一第三項、第三百六十九條第一項前段
、第三百六十四條、第二百九十九條第一項前段、第三百七十一條，刑法第二十八條
、第二百六十七條、第四十一條、第二百六十六條第二項、第三十八條第一項第二款
，罰金罰鍰提高標準條例第一條前段、第二條，判決如主文。
本案經檢察官魏雯祈到庭執行職務。
中      華      民      國      八十九      年      十      月    四    日
                                臺灣桃園地方法院刑事第三庭
                                    審判長法  官  謝順輝
                                          法  官  曾家貽
                                          法  官  林惠霞
右正本證明與原本無異。
不得上訴。
                                          書記官  陳婉婷
中      華      民      國      八十九      年      十     月     五    日
附錄本案論罪科刑法條全文：
刑法第二百六十七條
以賭博為常業者，處二年以下有期徒刑，得併科一千元以下罰金。


司法院資訊處製作；財團法人民間司法改革基金會備份。
